【裁判字號】    96,訴,4974
【裁判日期】    970401
【裁判案由】    毒品危害防制條例
【裁判全文】
臺灣高雄地方法院刑事判決              96年度訴字第4974號
公  訴  人  臺灣高雄地方法院檢察署檢察官
被      告  丁○○
                    之1
上列被告因毒品危害防制條例案件，經檢察官提起公訴（96年度
毒偵字第9277號），本院判決如下：
    主  文
丁○○施用第一級毒品，處有期徒刑壹年；又施用第二級毒品，
處有期徒刑肆月。應執行有期徒刑壹年貳月。
    事  實
一、丁○○前因施用毒品案件，經本院92年度毒聲字第7513號裁
    定送觀察、勒戒後，認無繼續施用毒品之傾向，而於民國93
    年2 月23日執行完畢出所。詎仍不知悔改，於前述強制戒治
    執行完畢後5 年內，分別基於施用第一級毒品海洛因及第二
    級毒品甲基安非他命之犯意，於96年8 月2 日零時許，在高
    雄市前金區○○○路302 號10樓之4 ，以將甲基安非他命置
    玻璃球內燒烤後，吸食其霧化氣體之方式，施用第二級毒品
    甲基安非他命1 次；復於96年8 月2 日上午10時40分回溯24
    小時內之某時，在上址以將海洛因摻入香菸內吸食之方式，
    施用第一級毒品海洛因1 次。嗣丁○○於96年8 月2 日上午
    10時40分於上址為警查獲，且經其同意後採集尿液檢體送驗
    結果，呈施用甲基安非他命、海洛因後代謝而出之甲基安非
    他命、嗎啡陽性反應，始查悉上情。
二、案經高雄市政府警察局新興分局報告臺灣高雄地方法院檢察
    署檢察官偵查起訴。
    理  由
一、證據能力部分：
    按被告以外之人於審判外之言詞或書面陳述，除法律有規定
    者外，不得作為證據，刑事訴訟法第159 條第1 項定有明文
    。又被告以外之人於審判外之陳述，雖不符前4 條之規定，
    而經當事人於審判程序同意作為證據，法院審酌該言詞陳述
    或書面陳述作成時之情況，認為適當者，亦得為證據。當事
    人、代理人或辯護人於法院調查證據時，知有第159 條第1
    項不得為證據之情形，而未於言詞辯論終結前聲明異議者，
    視為有前項之同意，刑事訴訟法第159 條之5 亦定有明文。
    經查，本判決下列所引用之各該被告以外之人於審判外之書
    面陳述，檢察官及被告於本院審判程序，均同意此部分之證
    據有證據能力，本院審酌上開證據資料製作時之情況，尚無
    違法不當及證明力明顯過低之瑕疵，亦認為以之作為證據應
    屬適當，故揆諸前開規定，爰依刑事訴訟法第159 條之5 規
    定，認前揭證據資料均有證據能力。
二、實體部份：
    訊據被告丁○○固不否認於前揭時間、地點施用第二級毒品
    甲基安非他命，惟矢口否認有施用第一級毒品海洛因犯行，
    辯稱：當日伊友人乙○○拿摻有海洛因的香菸給伊吸食的時
    候，伊並不知道香菸裡摻有海洛因，伊吸了1 、2 口之後乙○○才告訴伊，後來伊就沒有再吸了云云。經查：
(一)被告於96年8 月2 日零時許，在高雄市前金區○○○路302 號
  10樓之4 ，以將甲基安非他命置玻璃球內燒烤後，吸食其霧化
  氣體之方式，施用第二級毒品甲基安非他命1 次之情，業據被
  告自承不諱，復有尿液送驗登記代碼對照表、高雄市立凱旋醫
  院96年8 月13日濫用藥物尿液檢驗報告（檢體編號A309） 各1
  份、高雄市前金區○○○路302 號10樓之8 現場照片4 張在卷
  可參，足徵被告前揭自白與事實相符，自得採為認定事實之依
  據。
(二)被告雖以前揭情詞置辯，惟證人乙○○到院證述：伊於前揭時
  間、地點，有將海洛因摻入香煙吸食海洛因，當時在場的人應
  該都有看到，因為高雄市前金區○○○路302 號10樓之4是一
  間套房；當時被告、丙○○均在場（見本院卷第42頁）；核與
  證人即當時在場之友人丙○○證稱：當天伊有看見乙○○躺在
  床上，以將海洛因摻入香煙之方式施用海洛因等語相符（參本
  院卷第44頁），則以當日被告、證人丙○○及乙○○共處一室
  ，證人丙○○既親見證人乙○○以海洛因摻入香煙吸食之方式
  施用海洛因，被告辯稱不知悉證人乙○○吸食之香煙內摻有海
  洛因，即屬可疑；再者，證人乙○○於拿摻有海洛因之香菸給
  被告吸食之際，有告訴被告這支香菸很奇怪，吸起來都不一樣
  ；要被告閉氣不要吐煙，被告有照做，並覺得不是普通香菸的
  氣味等情，業據證人丙○○證述及被告供承無訛（參本院卷第
  43頁、第45頁），參以被告及證人丙○○均對於當日渠等在場
  時有施用甲基安非他命一節自承不諱，則衡情被告與證人乙○○、證人丙○○於前揭時間，於套房內一同施用毒品，被告已
  知悉該香菸吸起來與一般香菸不同，竟仍依照證人乙○○所述
  於吸菸後閉氣之異於常情之方式吸食香菸，再衡以當日在場之
  人均知悉證人乙○○所吸食之香菸內摻有海洛因等節，均足徵
  被告前揭所辯，均係卸責之詞，難以採信；況觀諸被告前開高
  雄市立凱旋醫院濫用藥物尿液檢驗報告（偵卷第11頁參照），
  被告尿液中之可待因濃度為902ng/mL、嗎啡濃度大於2400ng/m
  L ，其尿液中之毒品濃度明顯高於陽性之判定標準（300ng/mL
  ），足證被告辯稱：伊吸了1 、2 口摻有海洛因的香菸後，伊
  就沒有吸食了云云，亦顯屬虛詞。從而，被告前揭辯詞均無非
  係臨訟編撰之詞，無足採信，是被告有施用第一級毒品海洛因
  之犯行，甚為明確，至堪認定。
(三)查被告前於92年間，因施用毒品案件，經本院92年度毒聲字第
  7513號裁定送勒戒處所施以觀察、勒戒後，認無繼續施用毒品
  之傾向，而於93年2 月23日執行完畢出所之情，有臺灣高等法
  院被告前案紀錄表各1 紙在卷足參，其於前案觀察、勒戒執行
  完畢後，5 年內再犯本件施用毒品罪之事實，事證明確，應予
  依法論科。
三、查海洛因、甲基安非他命分別係毒品危害防制條例第2 條第
    2 項所稱之第一級、第二級毒品，不得非法持有、施用。核
    被告所為，係犯毒品危害防制條例第10條第1 項之施用第一
    級毒品罪及同條第2 項之施用第二級毒品罪。其施用第一級
    、第二級毒品前後，持有海洛因、甲基安非他命之低度行為
    ，應為施用之高度行為所吸收，不另論罪。被告所犯上開2
    罪，犯意各別，行為互殊，應予分論併罰。爰審酌被告正值
    青壯，不思尋求正當之身心發展，犯後否認施用第一級毒品
    犯行，未見悔意，惟念及施用毒品乃戕害自身健康，尚未對
    他人產生實害等一切情狀，量處如主文所示之刑，並定應執
    行之刑，以資儆懲。
據上論斷，應依刑事訴訟法第299 條第1 項前段，毒品危害防制
條例第10條第1 項、第2 項，刑法第11條、第51條第5 款，判決
如主文。
本案經檢察官甲○○到庭執行職務。
中    華    民    國    97    年    4     月    1    日
                  刑事第十一庭  審判長法  官  施柏宏
                                      法  官  黃宗揚
                                      法  官  黃繼瑜
以上正本證明與原本無異。
如不服本判決應於收受本判決後10日內向本院提出上訴書狀，並
應敘述具體理由，如未敘述上訴理由者，應於上訴期間屆滿後20
日內補提理由書狀於本院（均須按他造當事人之人數附繕本）「
切勿逕送上級法院」。
中    華    民    國    97    年    4     月    1    日
                                      書記官  曾小玲
附錄本案論罪科刑法條
毒品危害防制條例第10條
施用第一級毒品者，處 6 月以上 5 年以下有期徒刑。
施用第二級毒品者，處 3 年以下有期徒刑。


司法院資訊處製作；財團法人民間司法改革基金會備份。
